臺灣彰化地方法院刑事判決
111年度交簡上字第29號
上  訴  人  
即  被  告  張薰云



上列上訴人即被告因過失傷害案件，不服本院110年度交簡字第2
027號第一審簡易判決（聲請簡易判決處刑案號：臺灣彰化地方
檢察署檢察官110年度偵字第12811號），提起上訴，本院管轄之
第二審合議庭判決如下：
    主  文
原判決撤銷。
張薰云犯過失傷害罪，處拘役伍拾日，如易科罰金，以新臺幣壹
仟元折算壹日。
    犯罪事實及理由
一、引用原審判決書（含檢察官聲請簡易判決處刑書）記載之犯
    罪事實、證據及理由（如附件）。證據部分，補充被告張薰
    云於本審審理中之自白、本院111年度員司刑簡上移調字第4
    號調解程序筆錄及本院電話洽辦公務紀錄單。
二、上訴人上訴意旨略以：被告已與告訴人達成和解，原審量刑
    過重，並請求為緩刑之宣告等語。
三、原審以被告犯罪事證明確，予以論罪科刑，固非無見。惟被
    告與告訴人於本院審理期間，已成立和解，有本院111年度
    員司刑簡上移調字第4號調解程序筆錄及本院電話洽辦公務
    紀錄單在卷可參，是原審於判決之際，被告與告訴人既尚未
    達成和解，無從將被告已與告訴人達成和解之事實納入量刑
    之考量，自難謂原審未審酌上開事項之量刑為妥適，原判決
    既有上開事後重要量刑參考事由未及審酌之處，則被告以原
    審量刑過重為由提起上訴，請求撤銷改判即有理由，應由本
    院予以撤銷改判。
四、爰以行為人之責任為基礎，審酌被告疏未注意車前狀況撞擊
    前方正等待左轉之告訴人車輛，致告訴人受有傷害，被告就
    本件車禍事故之發生為肇事原因，告訴人無肇事因素；並衡
    以被告於犯後坦承犯行，並與告訴人達成和解、賠償告訴人
    所受之損害等犯後態度，暨其智識程度為大學肄業、生活狀
    況等一切情況，量處如主文所示之刑，並諭知易科罰金之折
    算標準。另被告雖請求為緩刑之宣告，然被告前因妨害秩序
    罪，經本院於111年10月4日以111年度訴字第492號判決處有
    期徒刑6月，有其臺灣高等法院全國前案簡列表及上開刑事
    判決書在卷可參，是被告於本案宣判前已因故意犯罪而受有
    期徒刑以上刑之宣告，要與刑法第74條第1項之宣告緩刑之
    要件不合，自難為緩刑之宣告，故被告此部分請求，顯屬無
    據，不足為採。
據上論斷，應依刑事訴訟法第455條之1第1項、第3項、第369條
第1項前段、第373條、第364條、第299條第1項前段，判決如主
文。
本案經檢察官姚玎霖聲請簡易判決處刑，檢察官楊閔傑到庭執行
職務。
中　　華　　民　　國　　111 　年　　11　　月　　22　　日
                  刑事第四庭    審判長法官  余仕明
                                法      官  許家偉
                                法      官  林怡君
以上正本證明與原本無異。
本件判決不得上訴。
中　　華　　民　　國　　111 　年　　11　　月　　22　　日
                                書  記  官  馬竹君
附錄論罪科刑法條：
中華民國刑法第284條
因過失傷害人者，處1年以下有期徒刑、拘役或10萬元以下罰金
；致重傷者，處3年以下有期徒刑、拘役或30萬元以下罰金。
臺灣彰化地方法院刑事簡易判決
110年度交簡字第2027號
聲　請　人　臺灣彰化地方檢察署檢察官     
被　　　告　張薰云　女　(民國00年0月00日生)
　　　　　　　　　　身分證統一編號：Z000000000號
　　　　　　　　　　住彰化縣○○鄉○○路000號
上列被告因過失傷害案件，經檢察官聲請以簡易判決處刑（110
年度偵字第12811號），本院判決如下：
    主      文
張薰云犯過失傷害罪，處有期徒刑參月，如易科罰金，以新臺幣
壹仟元折算壹日。
    犯罪事實及理由
一、本件犯罪事實、證據及應適用之法條，除證據部分補充「調
    解回報單（調解不成立）」外，均引用檢察官聲請簡易判決
    處刑書之記載。
二、爰審酌被告張薰云因疏未注意車前狀況撞擊前方正等待左轉
    中之告訴人吳承翃車輛，導致告訴人受傷，被告就本件車禍
    事故應負全部肇事責任；另審酌告訴人之傷勢、被告坦承犯
    行之犯後態度，尚未能與告訴人達成和解之情況；兼衡被告
    大學肄業之學歷、從事服務業等一切情況，量處如主文所示
    之刑，並諭知易科罰金之折算標準。
三、據上論斷，依刑事訴訟法第449條第1項前段、第3項、第454
    條第2項，逕以簡易判決處刑如主文。
四、如不服本判決，得於判決送達後20日內向本院提出上訴狀，
    上訴於本院第二審合議庭（須附繕本）。
本案經檢察官姚玎霖聲請以簡易判決處刑。
中　　華　　民　　國　　111 　年　　1 　　月　　21　　日
                  刑事第二庭        法  官  陳怡潔
以上正本證明與原本無異。
如不服本判決，得自收受送達之日起20日內，表明上訴理由，向
本院提起上訴狀（須附繕本）。
中　　華　　民　　國　　111 　年　　1 　　月　　21　　日
                                    書記官  顧嘉文


附件
臺灣彰化地方檢察署檢察官聲請簡易判決處刑書
                                    110年度偵字第12811號
　　被　　　告　張薰云　女　38歲（民國00年0月00日生）
　　　　　　　　　　　　住彰化縣○○鄉○○村0鄰○○路000
　　　　　　　　　　　　　號
　　　　　　　　　　　　國民身分證統一編號：Z000000000號
上列被告因過失傷害案件，業經偵查終結，認為宜聲請以簡易判
決處刑，茲將犯罪事實及證據並所犯法條分敘如下：
　　犯罪事實
一、張薰云於民國110年3月16日上午9時40分許，駕駛車牌號碼0
    00-0000號自小客車（以下稱A車）沿彰化縣埔心鄉舊館村中
    正路2段由西往東方向行駛，張薰云原應注意車前狀況，並
    隨時採取必要之安全措施，而依當時天候晴、日間自然光線
    足、路面為乾燥無缺陷之柏油路面、無障礙物、視距良好等
    情形下，並無不能注意之情事，竟疏未注意車前狀況，駛至
    該路與興霖路口，撞擊同向前方正等待左轉中之由吳承翃所
    駕駛之車牌號碼0000-00號自小客車後車尾（以下稱B車）。
    吳承翃因受力而失控駛入上開路口，與對向之沿中正路二段
    由東往西方向行駛之吳專合（已和解，未據告訴）所駕駛之
    車牌號碼000-0000號自小貨車（以下稱C車）發生碰撞，致
    吳承翃受有右側膝部擦傷、左側前臂挫傷及前胸挫傷之傷害
    。
二、案經吳承翃訴由彰化縣警察局溪湖分局偵辦。
　　證據並所犯法條
一、證據
  （一）被告張薰云於偵查中之自白。
  （二）告訴人吳承翃於警詢及偵查中之指訴。
  （三）證人吳專合於警詢中之證述。
  （四）衛生福利部彰化醫院診斷證明書1份。
  （五）道路交通事故現場圖及調查報告表（一）（二）-1、車
        輛詳細資料報表3張、被告之駕照於110年4月9日註銷之
          資料、現場照片26張。
  （六）交通部公路總局臺中區監理所彰化縣區車輛行車事故鑑
        定會鑑定意見書1份。
二、核被告所為，係犯刑法第284條前段之過失傷害罪嫌。
三、依刑事訴訟法第451條第1項聲請逕以簡易判決處刑。　　
　　此　　致
臺灣彰化地方法院
中　　華　　民　　國　 110　　年　　11　　月　　29　　日
                              檢  察  官  姚玎霖
本件正本證明與原本無異
中　　華　　民　　國　 110　　年　　12　　月　　8 　　日
                              書  記  官  潘冠儒
附錄本案論罪科刑法條：
中華民國刑法第284條前段
因過失傷害人者，處 1 年以下有期徒刑、拘役或 10 萬元以下
罰金；致重傷者，處 3 年以下有期徒刑、拘役或 30 萬元以下
罰金。